臺灣新竹地方法院刑事判決　　　　　　　 95年度易字第672號
公　訴　人　臺灣新竹地方法院檢察署檢察官
被　　　告　乙○○
　　　　　　甲○○
　　　　　　　　　　　樓
上列被告因竊盜案件，經檢察官提起公訴（95年度偵緝字第579
、581號），經本院合議庭裁定行簡式審判程序，判決如下：
    主  文
乙○○竊盜，累犯，處有期徒刑月。又共同竊盜，累犯，處有
期徒刑肆月。又共同攜帶兇器竊盜，累犯，處有期徒刑捌月，扣
案之十字螺絲起子壹把，沒收。又共同竊盜，累犯，處有期徒刑
肆月。又共同攜帶兇器竊盜，累犯，處有期徒刑捌月，扣案之十
字螺絲起子壹把，沒收。應執行有期徒刑壹年陸月，扣案之十字
螺絲起子壹把，沒收。
甲○○共同攜帶兇器竊盜，累犯，處有期徒刑柒月，扣案之十字
螺絲起子壹把，沒收。
    事  實
一、乙○○前因竊盜案件，於民國88年12月27日經本院以87年度
    易字第1669號判處有期徒刑2年6月確定，於92年9月30日因
    縮短刑期假釋出監，甫於93年7月19日假釋期滿，未經撤銷
    假釋，視為執行完畢；甲○○前因施用毒品案件，經本院於
    94年6月13日以94年度竹簡字第301號判決判處有期徒刑3月
    確定，甫於94年12月4日執行完畢，2人均不知悔改，竟為下
    列竊盜犯行：
（一）乙○○於95年5月11日晚間某時，駕駛其所有車號QO-8256
      號自用小客車，至丁○○所經營位於新竹縣竹北市○○路
      116號之「采舍汽車旅館」第102號房消費，於同日晚間8
      時許消費完畢欲離開時，竟基於意圖為自己不法所有之犯
      意，竊取房間內之化妝盒1個，得手後旋即駕車離去。
（二）乙○○於95年7月23日晚間10時許，駕駛上開自用小客車
      搭載真實姓名年籍不詳、綽號「阿華」之成年女子，至洪
      正杰所經營位於新竹市○區○○路928號之「金座汽車旅
      館」消費，於翌日（24日）上午7時許消費完畢欲離開時
      ，乙○○與「阿華」竟另行基於意圖為自己不法所有之犯
      意聯絡，共同竊取房間內之抱枕1個及窗簾緞帶2條，得手
      後旋即駕車離去。
（三）乙○○於95年7月30日晚間11時許，復駕駛上開自用小客
      車搭載上揭綽號「阿華」之成年女子，至上揭「金座汽車
      旅館」之第A5號房消費，於翌日（31日）凌晨1時30分許
      消費完畢欲離開時，乙○○與「阿華」，竟另行基於意圖
      為自己不法所有之犯意聯絡，至上開自用小客車內取出客
      觀上足以對人之生命、身體造成威脅可供兇器使用之十字
      螺絲起子1把，再以旋轉鬆動螺絲後拆卸之方式，共同竊
      取固定在房間內之大同牌液晶電視1臺，及遙控器1個、電
      源線1條、螺絲4個等物，並搬運至上開自用小客車上，得
      手後旋即駕車離去。
（四）乙○○於95年8月12日晚間某時，至戊○○所任職位於新
      竹市○○路1001號「湖山汽車旅館」之第515號房消費，
      於同日晚間11時30分許消費完畢欲離開時，乙○○與上揭
      真實姓名年籍不詳、綽號「阿華」之成年女子，基於意圖
      為自己不法所有之犯意聯絡，共同竊取房間內之檯燈1臺
      及大毛巾1條，得手後旋即駕車離去。
（五）乙○○於95年8月16日晚間8時38分許，駕駛上開自用小客
      車搭載甲○○，至上揭「金座汽車旅館」之第A5號房消費
      ，於同日晚間10時30分許，乙○○竟基於意圖為自己不法
      所有之犯意，至上開自用小客車內取出上揭客觀上足供兇
      器使用之十字螺絲起子1把，以旋轉鬆動螺絲後拆卸之方
      式，欲竊取固定在房間內之大同牌液晶電視1臺，及遙控
      器1個、電源線1條、螺絲4個等物，而甲○○自浴室出來
      後見狀非但未阻止，反而與乙○○基於意圖為自己不法所
      有之犯意聯絡，將拆卸下來之液晶電視、遙控器、電源線
      等物共同搬運至上開自用小客車上，並將螺絲4個置於自
      己之口袋內，嗣於同日晚間10時37分許，得手後由甲○○
      駕車搭載乙○○離去時，為警在門口攔查，並扣得液晶電
      視1臺、遙控器1個、電源線1條、螺絲4個、化妝盒1個、
      抱枕1個、窗簾緞帶2條、大毛巾1條及供作案用之十字螺
      絲起子1把等物。
二、案經新竹市警察局第三分局報請臺灣新竹地方法院檢察署檢
    察官偵查起訴。
    理  由
一、本件被告乙○○、甲○○所犯之刑法第320條第1項之竊盜罪
    、第321條第1項第3款之加重竊盜罪，均係非死刑、無期徒
    刑、最輕本刑為3年以上有期徒刑之罪，被告於本院準備程
    序進行中，就被訴事實為有罪之陳述，經本院合議庭認合於
    刑事訴訟法第273條之1第1項之規定，裁定進行簡式審判程
    序，合先敘明。
二、認定犯罪事實所憑證據及理由
（一）被告乙○○部分：訊據被告乙○○對上揭竊盜事實於本院
      準備程序及審理時均坦承不諱，核與共同被告甲○○於本
      院準備程序及審理時供述等情大致相符。並有證人丙○○
      、丁○○、戊○○於警詢及偵查中證述上揭「采舍汽車旅
      館」、「金座汽車旅館」及「湖山汽車旅館」財物失竊之
      情形大致相符，復有贓物認領保管單3張、新竹市警察局
      第三分局搜索扣押筆錄、搜索經過及結果陳報書、扣押物
      品收據證明書、扣押物品目錄表各1份、查獲現場照片8張
      、車號QO-8256號自用小客車行車執照影本1紙附於偵查卷
      中可稽，另有扣案之十字螺絲起子1把可按。是本件事證
      明確，被告乙○○上揭各次竊盜犯行堪以認定。
（二）被告甲○○部分：訊據被告甲○○對上揭事實欄一（五）
      之共同竊盜犯行於本院準備程序及審理時均坦承不諱，核
      與共同被告乙○○供述等情大致相符。並有證人丙○○證
      述財物失竊之情形之情節大致相符，復有贓物認領保管單
      1張、新竹市警察局第三分局搜索扣押筆錄、搜索經過及
      結果陳報書、扣押物品收據證明書、扣押物品目錄表各1
      份、查獲現場照片8張、車號QO-8256號自用小客車行車執
      照影本1紙附於偵查卷中可稽。另有扣案之十字螺絲起子1
      把可按。是本件事證明確，被告甲○○上揭上揭事實欄一
      （五）共同竊盜犯行堪予認定。
三、論罪科刑：
（一）按被告乙○○上揭事實欄一（一）竊盜行為後，刑法及刑
      法施行法業於94年2月2日經總統以華總一義字第09400014
      901號令修正公布，並於95年7月1日施行，按修正後刑法
      施行法增訂第1條之1規定：「中華民國九十四年一月七日
      刑法修正施行後，刑法分則編所定罰金之貨幣單位為新臺
      幣。九十四年一月七日刑法修正時，刑法分則編未修正之
      條文定有罰金者，自九十四年一月七日刑法修正施行後，
      就其所定數額提高為三十倍。但七十二年六月二十六日至
      九十四年一月七日新增或修正之條文，就其所定數額提高
      為三倍。」、修正後刑法第33條第5款：「主刑之種類如
      下：五、罰金：新臺幣一千元以上，以百元計算之。」等
      規定，是修正後刑法施行法第1條之1，將刑法各分則編所
      定罰金之貨幣單位均改為新臺幣，不再適用「現行法規所
      定貨幣單位折算新臺幣條例」；又依修正後之法律，刑法
      第320條第1項所得併科之罰金刑最高為新臺幣1萬5千元、
      最低均為新臺幣1千元，然依被告乙○○行為時之刑罰法
      律，即罰金罰鍰提高標準條例第1條第1項及修正前刑法第
      33條第5款規定之罰金最低額銀元1元計算，上揭竊盜罪之
      得併科罰金刑最高為銀元5百元，最低額為銀元1元，若換
      算為新臺幣，最高額雖與新法分別同為新臺幣1萬5千元，
      然最低額僅為新臺幣3元，比較上述修正前、後之刑罰法
      律，自應以被告乙○○行為時即修正前之刑法第320條第1
      項之規定較有利於被告。查被告乙○○上揭事實欄一（三
      ）、（五）及被告甲○○上揭事實欄一（五）持以竊盜使
      用之十字螺絲起子，係用來開啟螺絲，且十字螺絲起子前
      段係金屬材質，顯然質地堅硬，而可對人之生命、身體構
      成威脅，為刑法第321條第1項第3款之「兇器」無訛。是
      被告乙○○所為上揭事實欄一（一）、（二）、（四）所
      為係犯刑法第320條第1項之竊盜罪；被告乙○○所為上揭
      事實欄一（三）、（五）所為係犯刑法第321條第1項第3
      款之攜帶兇器竊盜罪。被告甲○○所為上揭事實欄一（五
      ）所為係犯刑法第321條第1項第3款之攜帶兇器竊盜罪。
（二）共同正犯：被告乙○○就上揭事實欄一（二）、（三）、
      （四）之竊盜犯行與姓名、年籍不詳，綽號「阿華」之成
      年女子間；就上揭事實欄一（五）與被告甲○○間均有犯
      意聯絡及行為分擔，均應依刑法第28條論以共同正犯。
（三）數罪併罰：被告乙○○就上揭事實欄一所載之共5次竊盜
      犯行，竊盜犯行情節互異，犯意各別，應分論併罰之。
（四）累犯：
    1.被告乙○○前88年12月27日經本院以87年度易字第1669號
      判處有期徒刑2年6月確定，於92年9月30日因縮短刑期假
      釋出監，甫於93年7月19日假釋期滿，未經撤銷假釋，視
      為執行完畢，此有被告前案紀錄表1紙附卷可稽，茲於5年
      以內再故意犯事實欄一（一）之竊盜罪之有期徒刑以上之
      罪，不論依修正前之刑法第47條，或修正後之刑法第47條
      第1項之規定，均構成累犯，對被告乙○○而言並無有利
      或不利之情形，自不生新舊法比較之問題，應逕依修正前
      之刑法第47條，論以累犯，並加重其刑。
    2.被告乙○○前88年12月27日經本院以87年度易字第1669號
      判處有期徒刑2年6月確定，於92年9月30日因縮短刑期假
      釋出監，甫於93年7月19日假釋期滿，未經撤銷假釋，視
      為執行完畢，此有被告前案紀錄表1紙附卷可稽，茲於5年
      以內再故意犯事實欄一（二）、（三）、（四）、（五）
      之竊盜罪及加重竊盜罪之有期徒刑以上之罪，均應依修正
      後之刑法第47條第1項，論以累犯，並均加重其刑。
    3.被告甲○○前因施用毒品案件，經本院於94年6月13日以9
      4年度竹簡字第301號判決判處有期徒刑3月確定，甫於94
      年12月4日執行完畢此有被告前案紀錄表1紙附卷可稽，茲
      於5年以內再故意犯事實欄一（五）之加重竊盜罪之有期
      徒刑以上之罪，應依修正後之刑法第47條第1項，論以累
      犯，並加重其刑。
（五）爰審酌被告乙○○不思正途營生，竟冀望不勞而獲竊取他
      人財物、顯然不尊重他人財產權益，而藉由至汽車旅館消
      費之機會，共5次竊取旅館房間內之財物，對社會治安影
      響甚大，及其犯罪之動機、目的、手段、歷次所竊取財物
      之價值，且於前案竊盜罪遭判刑執行完畢後再犯本罪，素
      行不良及其犯罪後坦承犯行；而被告甲○○與被告乙○○
      前往汽車旅館消費，而一同竊取旅館房間內之液晶電視及
      其犯罪之動機、目的、參與竊盜財物之分工情節之手段、
      竊取所得財物之價值及犯後坦承犯行等一切情狀，分別量
      處如主文所示之刑，被告乙○○部分並定其應執行之刑，
      以示懲戒。又被告乙○○如事實欄一（一）竊盜犯行後刑
      法第51條第5款，業經於94年2月2日修正，修正後之該條
      款規定，宣告多數有期徒刑者，於各刑中之最長期以上，
      各刑合併之刑期以下，定其刑期，但不得逾30年，此項修
      正後較行為時該條款之規定不利被告，依刑法第2條第1項
      前段從舊從輕之規定，仍應適用有利於被告乙○○之舊法
      定應執行之刑，附此敘明。
（六）沒收：扣案之十字螺絲起子，係被告乙○○所有供上揭事
      實欄一（三）、（五）竊盜犯行所用，且亦為被告甲○○
      共犯上揭事實欄一（五）竊盜犯行所用，爰均依刑法第38
      條第1項第2款規定宣告沒收。
（七）又事實欄一（四）之事實部分，原起訴書係記載被告乙○
      ○單獨所犯，惟於本院審理時經公訴人當庭更正為係被告
      乙○○與真實姓名年籍不詳、綽號「阿華」之成年女子，
      基於意圖為自己不法所有之犯意聯絡，共同竊取該房間內
      之檯燈1臺及大毛巾1條等情，附此指明。
四、據上論斷，應依刑事訴訟法第273條之1第1項、第299條第1
    項前段，刑法第2條第1項前段、第28條、第320條第1項、第
    321條第1項第3款、修正前第47條、第47條第1項、修正前第
    51條第5款、第38條第1項第2款，罰金罰鍰提高標準條例第1
    條前段，刑法施行法第1之條1，判決如主文。
本案經檢察官林鳳師到庭執行職務。
中　　華　　民　　國　　96　　年　　1 　　月　　25　　日
                  刑事第二庭  法　官 方鴻愷
以上正本證明與原本無異。
如不服本判決應於收受本判決後10日內向本院提出上訴書狀，其
未敘述上訴理由者，並得於提起上訴後10日內向本院補提理由書
狀(均須按他造當事人之人數附繕本)「切勿逕送上級法院」。
中　　華　　民　　國　　96　　年　　1 　　月　　25　　日
                              書記官  吳美雲
附錄本案論罪科刑法條：
刑法第320條：
意圖為自己或第三人不法之所有，而竊取他人之動產者，為竊盜
罪，處5年以下有期徒刑、拘役或5百元以下罰金。
意圖為自己或第三人不法之利益，而竊佔他人之不動產者，依前
項之規定處斷。
前二項之未遂犯罰之。
刑法第321條：
犯竊盜罪而有左列情形之一者，處6月以上、5年以下有期徒刑：
一  於夜間侵入住宅或有人居住之建築物、船艦或隱匿其內而犯
    之者。
二  毀越門扇、牆垣或其他安全設備而犯之者。
三  攜帶兇器而犯之者。
四  結夥三人以上而犯之者。
五  乘火災、水災或其他災害之際而犯之者。
六  在車站或埠頭而犯之者。
前項之未遂犯罰之。
